臺灣高等法院交通事件裁定　　　　　　 96年度交抗字第481號
抗　告　人
即受處分人　甲○○
上列抗告人因違反道路交通管理處罰條例案件，不服臺灣士林地
方法院，中華民國96年5月22日所為裁定（96年度交聲字第391號
），提起抗告，本院裁定如下：
    主  文
抗告駁回。
    理  由
一、原裁定意旨略以：
（一）國道3號北上之大溪環道入口所裝設之闖紅燈自動照相系
      統係微電腦式，儀控燈號由綠燈轉黃燈約3秒後再轉為紅
      燈時，違規車輛通過停止線前之感應線圈後始予拍攝。每
      一違規車輛均由該照相系統拍攝2次，第1次為闖紅燈經過
      感應線圈之情形，第2次為闖紅燈後仍持續前進之情形，
      此有內政部警政署國道公路警察局第六警察隊95年8月15
      日公警六交字第0950671612號函可證。又本件第1張採證
      照片所示之「R007」係指紅燈亮起0.7秒；第2張採證照片
      所示之「R013」指紅燈亮起1.3秒時，「V＝46」則為違規
      車輛當時車速為每小時46公里，此見內政部警政署國道公
      路警察局第六警察隊95年10月26日公警六交字第
      0950672302號函即明。據此，當異議人所駕車輛後輪壓住
      停止線時，停止線前方之圓形紅燈已亮起0.7秒。以異議
      人當時時速46公里計算，其相對位移可達8.94公尺（46
      ×1000÷60÷60×0.7＝8.94，小數點2位以下四捨五入）
      ，本此推理作用，可以獲知異議人所駕車輛先行進約8.94
      公尺後，其後輪始壓過停止線，其位移之距離已超過一般
      休旅車之身長（約4至5公尺，異議人所駕為三菱SAVRIN，
      車身長約4.7公尺，見卷附6769-HE車號查詢汽車車籍資料
      、SAVRIN規格配備表），足證其車輛前懸係在紅燈亮起後
      始越過停止線，異議人辯稱前開採證照片不能證明其闖紅
      燈云云，尚非可採。
（二）本件異議人駕駛前開車輛確有於行車管制號誌轉為紅燈時
      ，仍駛越停止線、通過路口之闖紅燈之違規行為，經警對
      車輛所有人逕行舉發，嗣由異議人陳明其為可歸責之人，
      異議人違規之事證明確，原處分機關依道路交通管理處罰
      條例第53條第1項，裁處異議人罰鍰新台幣2,700元，雖非
      無見，惟漏未依同條例第63條第1項第3款記違規點數3點
      。異議人聲明異議，雖無理由，然原處分既有可議之處，
      自應將原處分撤銷，另依法裁處如主文第2項所示等語。
二、抗告意旨略以：抗告人所駕駛車號6797-HE號自用一般小客
    車之後輪明確沒有壓在停止線上，與原裁定理由五（一）所
    述之事實不符。又理由五（二）稱「本此推理作用，... 所
    駕車輛先行進約8.94公尺後，其後輪始壓過停止線... 」等
    ，此為員警之推測，與事實不符。若實際上是有堵車或塞車
    等情形呢？況第1張照片無法證明抗告人前揭車輛之車速，
    怎能用之推論「其車輛前懸係在紅燈亮起後始越過停止線」
    ？爰請依法撤銷之，更為適當之裁定云云。
三、經查：
（一）按停止線，用以指示行駛車輛停止之界限，車輛停止時，
      其前懸部分不得伸越該線，道路交通標誌標線號誌設置規
      則第170條第1項前段規定甚明。次按車輛面對圓形紅燈表
      示禁止通行，不得超越停止線或進入路口，同規則第206
      條第5項第1款亦有明文。
（二）查抗告人駕駛車號6769-HE號自用小客車於95年5月17日15
      時54分許，行經國道3號北上之大溪環道，於行車管制號
      誌已轉換成圓形紅燈，紅燈秒數顯示為「5」時，車輛後
      輪壓過停止線，嗣紅燈秒數顯示為「4」時，續以時速46
      公里之速度繼續前行駛，經警採證，並對車輛所有人逕行
      舉發，抗告人自承其為前揭車輛之駕駛人等情，有違規時
      地拍攝之照片2張、內政部警政署國道公路警察局舉發違
      反道路交通管理事件通知單影本、臺灣臺北地方法院95年
      度交聲字第1187號裁定影本附卷可證。
（三）由內政部警政署國道公路警察局所拍攝採證照片第1張觀
      之，抗告人所駕車輛於紅燈亮起之0.7秒時其後輪確實壓
      在停止線上，原審之認定與事實尚無不合。
（四）國道3號北上之大溪環道入口所裝設之闖紅燈自動照相系
      統係微電腦式，儀控燈號由綠燈轉黃燈約3秒後再轉為紅
      燈時，違規車輛前輪觸壓到停止線前之第一感應線圈，照
      相系統自動測試，俟前輪接觸第二感應線圈時，系統自動
      記錄該車速度，待違規車輛後輪完全離開第二感應線圈始
      予拍攝。每一違規車輛均由該照相系統拍攝2張，第1張為
      闖紅燈經過感應線圈之情形，第2張係設定0.6秒後照相系
      統自動拍攝闖紅燈後仍持續前進之情形。儀控燈號如係綠
      燈或黃燈時，車輛通過停止線前之感應線圈，電腦系統將
      不予啟動；此有內政部警政署國道公路警察局第六警察隊
      95年9月26日公警六交字第0950671983號函可證；參以卷
      附照片所示，抗告人所駕車輛之第3煞車燈並未亮起，足
      見抗告人當時並未減速；參以抗告人駕車於最後一秒綠燈
      時之所在位置，應係在第2張照片所示位置之後約55公尺
      處（46000m〈第2張照片所示時速改以公尺顯示〉÷3600
      〈秒數〉×4.3〈黃燈時間3秒加上紅燈時間1.3秒〉），
      及抗告人駕車於最初紅燈亮起時之位置，應係在第1張照
      片所示位置之後約9公尺處（46000m〈第2張照片所示時速
      改以公尺顯示，抗告人駕車於第1張照片之時速約略與第2
      張照片之時速相當〉÷3600〈秒數〉×0.7〈紅燈經過之
      時間〉）（約係抗告人駕車2個車長），在在足證抗告人
      顯非於儀控燈號為綠燈或黃燈時駕車通過停止線，而係於
      儀控燈號為紅燈時，其汽車前懸部分始伸越該停止線，要
      無疑義。
四、原審據科學儀器取得之證據，依論理法則、經驗法則認定抗
    告人有闖紅燈之違規行為，而撤銷原處分，並依道路交通管
    理處罰條例第53條第1項、第63條第1項第3款，裁處抗告人
    罰鍰2,700元及記違規點數3點，核其認事用法均無違誤。抗
    告意旨猶執陳詞，指摘原裁定不當，為無理由，其抗告應予
    駁回。
五、據上論結，應依道路交通案件處理辦法第26條，刑事訴訟法
    第412條，裁定如主文。
中　　華　　民　　國　　96　　年　　7 　　月　　18　　日
　　　　　　　　　刑事第二庭審判長法　官  呂丹玉
　　　　　　　　　　　　　　　    法　官  林恆吉
　　　　　　　 　 　　　　　　　　法　官  林銓正
以上正本證明與原本無異。
不得再抗告。
                                  書記官  陳玲憶
中　　華　　民　　國　　96　　年　　7 　　月　　18　　日
